# 软件定制企业的付款条款与收入确认问题

提问人：yiqunhuyuan 时间：2020-03-16 08:05:25
陈版主您好：我们公司的软件属于定制产品，一般合同的付款条款这样签订：20%预付账款+项目蓝图设计20%+30%项目上线+20%项目测试通过后签署验收报告+10%验收满 1 年（有的项目这部分没有提到任何材料，有的要求提交提供项目相关文档及必要源代码等）。问过项目人员，项目蓝图设计会涉及到外部高端咨询，蓝图设计好后，基本后端的交付就可以由别的企业完成也没有问题。请问：我这是确认两个履约义务吗？ 怎么确认收入呢？
方便给我列一下会计分录吗？付款条款和验收进度是不一致的，有点绕晕了。

回答人：chenyiwei
新收入准则第十条关于识别履约义务的规定，要求同时满足“商品可明确区分”和“承诺可明确区分”两个条件。通常理解整个定制过程是一个单项履约义务。但就你所说的“蓝图设计好后，基本后端的交付就可以由别的企业完成也没有问题”，建议进一步了解：
1 、历史上有无这样操作的先例？如果有，则后端交付过程中是否仍涉及到对前期交付的蓝图等的修改？
2 、这样的操作理论上可行，实际上是否可能因为成本过高、沟通困难等原因而不具有可行性？
3 、合同约定的进度付款（截至蓝图交付累计40%）是否足以收回到这一阶段结束的累计成本并保证可获取合理收益？
4 、如果后端交付交给其他非关联方承接，则本企业是否还存在重大的后续合同义务，如参与安装调试等？